臺灣宜蘭地方法院刑事判決　　　　　　 100年度易緝字第11號
公　訴　人　臺灣宜蘭地方法院檢察署檢察官
被　　　告　陳昱興
上列被告因竊盜案件，經檢察官提起公訴（99年度偵字第3033號
），被告於準備程序中為有罪之陳述，經本院裁定改以簡式審判
程序，並判決如下：
    主  文
陳昱興犯攜帶兇器毀越門扇竊盜罪，處有期徒刑肆月；又犯攜帶
兇器毀越門扇竊盜罪，處有期徒刑柒月。應執行處有期徒刑拾月
。
    事  實
一、陳昱興前於民國88年間因偽造有價證券案件，經本院判處有
    期徒刑3年2月確定，又於90年間因竊盜等案件，經臺灣板橋
    地方法院、臺灣臺北地方法院分別判處有期徒刑10月、11月
    ，經裁定應執行有期徒刑1年7月確定，嗣於94年4月1日假釋
    出監。於96年間復因竊盜等案件，經臺灣板橋地方法院及本
    院分別判處有期徒刑4月、8月確定，經裁定應執行有期徒刑
    11月確定，於97年間再因竊盜案件，經臺灣士林地方法院判
    處有期徒刑1年確定，並與前開2徒刑定應執行有期徒刑1年1
    0月確定。又上開假釋經撤銷後，於96年9月3日入監服刑，
    接續執行殘刑有期徒刑1年4月24日，縮刑期滿日期為99年9
    月17日，嗣於99年5月25日因縮短刑期假釋出監。詎其於假
    釋期間內不知悔改，基於為自己不法所有之意圖，於99年7
    月1日晚間9時許，攜帶其所有客觀上足供為兇器使用之鐵撬
    1支，前往簡文信所經營位於宜蘭縣礁溪鄉○○路31號之「
    羅東肉羹店」，以該鐵撬將該店後方鐵門撬開毀損後（毀損
    部分未據告訴），侵入店內，竊取簡文信所有放在料理台下
    方鐵罐內之硬幣約新臺幣（下同）8000元。陳昱興又基於為
    自己不法所有之意圖，於99年7月5日凌晨3時許，攜帶其所
    有客觀上足供為兇器使用之鐵撬、螺絲起子各1支，並戴上
    口罩及手套，前往張智聰所經營位於宜蘭縣礁溪鄉○○路○
    段68號之「諾貝爾西點麵包店」，以該鐵撬將該店後之鐵門
    撬開毀損後（毀損部分未據告訴），侵入店內，再持螺絲起
    子撬開櫃檯抽屜，竊取張智聰所有放在抽屜內之現金約23萬
    4000元，得手後，將竊得之現金償還債務，剩餘8萬1千元，
    嗣經員警調閱「諾貝爾西點麵包店」之監視錄影畫面而循線
    查獲。而陳昱興在警方未發覺其犯「羅東肉羹店」之竊盜犯
    行前，於同日19時50分許為宜蘭縣政府警察局礁溪分局礁溪
    派出所警員詢問時，主動向警方自首上開竊盜犯行，進而接
    受裁判，並交還剩餘之8萬1千元，始知上情。
二、案經宜蘭縣政府警察局礁溪分局報告臺灣宜蘭地方法院檢察
    署檢察官偵查起訴。
    理  由
一、上開犯罪事實，業據被告陳昱興於警詢及本院審理時坦承不
    諱，並據被害人簡文信、張智聰於警詢時指述甚詳，且有扣
    押筆錄、扣押物品目錄表、贓物認領保管單各1紙、監視錄
    影翻拍照片2張、現場照片10張等在卷可稽，核與被告前開
    任意性自白之事實相符，自堪信為真實。是本件事證明確，
    被告竊盜犯行堪以認定，均應依法論科。
二、查被告行為後，中華民國刑法部分條文於100年1月26日修正
    公布，並自同年月28日生效，該法修正後第321條之規定，
    其法定刑由「6月以上、5年以下有期徒刑」，修正為「6月
    以上、5年以下有期徒刑，得併科新臺幣10萬元以下罰金」
    ，經比較新舊法結果，以修正前之規定有利於被告，故依刑
    法第2條第1項前段之規定，應適用被告行為時即修正前之刑
    法第321條第1項之規定論處。按刑法第321條第1項第3款所
    謂兇器，凡於人之生命身體之安全，易生危險者均屬之。而
    被告持以行竊使用之鐵撬、螺絲起子，均係鐵製之工具，既
    足以破壞鐵門、櫃檯抽屜等物，可見在客觀上足以對人之生
    命、身體產生危害，具有行兇之危險性，自屬兇器之一種。
    故核被告所為，均係犯修正前刑法第321條第1項第2款、第3
    款之攜帶兇器毀越門扇竊盜罪。又被告於未為有偵查犯罪職
    權之公務員發覺前，即主動供出其所犯「羅東肉羹店」之竊
    盜犯行，進而接受裁判等情，有被告於宜蘭縣政府警察局礁
    溪分局礁溪派出所製作之警詢筆錄及刑事案件報告書等附卷
    可稽，是被告此部分之犯行合於自首規定，爰依刑法第62條
    前段之規定，減輕其刑。爰審酌被告前有多次竊盜等前案紀
    錄，有臺灣高等法院被告前案紀錄表1份附卷可稽，素行欠
    佳，不思努力工作賺錢，持兇器破壞門扇，進入店內竊取他
    人財物花用，侵害他人財產法益，幸已歸還部分財物給被害
    人，惟其左手因故截肢，找工作不易，生活狀況、智識程度
    均不佳，暨其犯後坦承犯行，頗具悔意之態度等一切情狀，
    分別量處如主文所示之刑，並定其應執行之刑。
三、至被告所有犯本案竊盜罪使用之鐵撬、螺絲起子各1支、口
    罩、手套等物，均未扣案，而上開工具業遭被告丟棄於宜蘭
    縣礁溪鄉○○街55號旁之大排水溝內，經被告帶同警方到場
    找尋，並未尋獲等情，業據被告於警詢時供陳在卷，且上開
    工具均非屬於違禁物，爰不為沒收之諭知，附此序明。
據上論斷，應依刑事訴訟法第273條之1第1項、第299條第1項前
段，修正前刑法第321條第1項第2款、第3款，刑法第2條第1項前
段、第62條前段、第51條第5款，判決如主文。
本案經檢察官簡志祥到庭執行職務。
中    華    民    國   100    年    9     月    21    日
                  刑事第四庭  法  官  許乃文
以上正本證明與原本無異。
如不服本判決應於收受送達後十日內向本院提出上訴書狀，並應
敘述具體理由；其未敘述上述理由者，應於上訴期間屆滿後二十
日內向本院補提理由書(均須按他造當事人之人數附繕本)「切勿
逕送上級法院」。
                              書記官  翁靜儀
中    華    民    國   100    年    9     月    22    日
附錄本案論罪科刑法條全文：
修正前中華民國刑法第321條第1項第2款、第3款
犯竊盜罪而有左列情形之一者，處6月以上、5年以下有期徒刑：
二、毀越門扇、牆垣或其他安全設備而犯之者。
三、攜帶兇器而犯之者。